【裁判字號】    97,台非,275
【裁判日期】    970530
【裁判案由】    違反毒品危害防制條例
【裁判全文】
最高法院刑事判決              九十七年度台非字第二七五號
上  訴  人  最高法院檢察署檢察總長
被      告  甲○○
上列上訴人因被告違反毒品危害防制條例案件，對於台灣台中地
方法院中華民國九十六年四月十八日第一審確定簡易判決（九十
六年度中簡字第一一五八號，聲請簡易判決處刑案號：台灣台中
地方法院檢察署九十六年度毒偵字第一六二九號），認為違法，
提起非常上訴，本院判決如下：
    主  文
原判決關於違背法令之部分撤銷。
    理  由
非常上訴理由稱：按判決不適用法則或適用不當者，為違背法令
，刑事訴訟法第三百七十八條定有明文。又，毒品危害防制條例
第十條第二項之施用第二級毒品罪，其法定刑為三年以下有期徒
刑，並無得判處拘役之規定。本件原判決認定被告甲○○基於反
覆施用第二級毒品甲基安非他命之犯意，自九十六年三月十二日
起至同年月十七日止，在台中市○○○街一四五巷三一八室內，
將甲基安非他命放入玻璃瓶燒烤吸食之方式，施用第二級毒品甲
基安非他命多次等情，因而論以毒品危害防制條例第十條第二項
之施用第二級毒品罪，卻不加細察，遽判處拘役伍拾玖日，如易
科罰金，以新台幣壹仟元折算壹日，顯逾越法定本刑，擅自科處
法律所未規定之刑罰，自有判決適用法則不當之違背法令。案經
確定，爰依刑事訴訟法第四百四十一條、第四百四十三條提起非
常上訴，以資糾正等語。
本院按判決不適用法則或適用不當者，為違背法令，刑事訴訟法
第三百七十八條定有明文。又法院於量刑時，除個案符合加重、
減免其刑之規定，而得依法加減其刑外，自應在法定刑之種類及
刑度內科處其刑，方屬適法，而毒品危害防制條例第十條第二項
之施用第二級毒品罪，其法定本刑為三年以下有期徒刑，並無得
科處拘役之規定。本件原判決認定被告甲○○自民國九十六年三
月十二日起至同年月十七日止，反覆非法施用第二級毒品甲基安
非他命多次等情。因而論以毒品危害防制條例第十條第二項之施
用第二級毒品罪。原非無見。然原判決竟科處拘役五十九日，其
關於刑之量定，顯然逾越法律所規定主刑種類之範圍，而有判決
適用法則不當之違法。案經確定，非常上訴意旨執以指摘，洵有
理由。惟原判決尚非不利於被告，應由本院僅將原判決關於違背
法令之部分撤銷，以資糾正。
據上論結，應依刑事訴訟法第四百四十七條第一項第一款前段，
判決如主文。
中    華    民    國  九十七  年    五    月   三十   日
                      最高法院刑事第三庭
                          審判長法官  林  增  福
                                法官  張  清  埤
                                法官  陳  世  雄
                                法官  蔡  國  在
                                法官  陳  世  淙
      本件正本證明與原本無異
                                      書  記  官
中    華    民    國  九十七  年    六    月    三    日
                                                Ａ


司法院資訊處製作；財團法人民間司法改革基金會備份。
